【裁判字號】    97,訴,643
【裁判日期】    981006
【裁判案由】    違反槍砲彈藥刀械管制條例
【裁判全文】
臺灣宜蘭地方法院刑事判決               97年度訴字第643號
公  訴  人  臺灣宜蘭地方法院檢察署檢察官
被      告  乙○○
                    （現於臺灣宜蘭監獄執行中）
公設辯護人  丁○○
上列被告因違反槍砲彈藥刀械管制條例案件，經檢察官提起公訴
（97年度偵字第4270號），本院判決如下：
    主  文
乙○○非法寄藏可發射子彈具殺傷力之槍枝，累犯，處有期徒刑
參年陸月，併科罰金新臺幣參萬元，罰金部分如易服勞役以新臺
幣壹仟元折算壹日。扣案之土造長槍壹支（槍枝管制編號：0000
000000號）沒收。
    犯 罪 事 實
一、乙○○曾因違反毒品危害防制條例案件，先後經本院以89年
    度訴字第299號判決判處應執行有期徒刑10月確定、以90年
    度訴字第172號判決判處應執行有期徒刑1年確定，經接續執
    行，甫於93年3月29日縮刑期滿執行完畢。詎猶不知悔改，
    明知可發射金屬子彈具有殺傷力之槍砲，係槍砲彈藥刀械管
    制條例所列管之槍枝，非經主管機關或中央主管機關內政部
    許可，不得寄藏，竟基於非法寄藏具有殺傷力槍枝之犯意，
    應姓名年籍不詳成年男子之請，而允為其寄藏槍枝，於97年
    10月26日凌晨1時許，在其位於宜蘭縣蘇澳鎮○○路402巷23
    號住處，收受該成年男子所交付具殺傷力土造長槍1枝（槍
    枝管制編號：0000000000號）後，代為保管，並將上開土造
    長槍藏放於上開住處。迄97年10月28日20時20分許，為警於
    上址3樓房內門旁查獲，並當場扣得前開土造長槍1枝。
二、案經宜蘭縣政府警察局羅東分局報告臺灣宜蘭地方法院檢察
    署檢察官偵查起訴。
    理  由
一、上揭事實，業據被告乙○○坦承不諱，並有扣案土造長槍1
    枝可資佐證。又上開槍枝經送內政部警政署刑事警察局以性
    能檢驗法鑑定結果，認係土造長槍，由具擊發機構之木質槍
    身及土造金屬槍管組合而成，擊發功能正常，可供擊發口徑
    0.27吋建築工業用彈（作為發射動力用），用以發射彈丸使
    用，認具殺傷力，此有該局97年11月19日刑鑑字第09717495
    6號鑑驗書在卷可參，該扣案土造長槍確具有殺傷力無誤，
    被告之自白核與事實相符，本件事證明確，被告犯行洵堪認
    定，應予依法論科。
二、辯護人雖為被告辯稱：被告自白犯行，符合槍砲彈藥刀械管
    制條例第18條第4項規定之於審判中自白犯罪並供述槍枝來
    源之減刑要件云云。惟按槍砲彈藥刀械管制條例槍砲彈藥刀
    械管制條例第18條第4項關於自白減免其刑之規定，必須供
    出全部槍砲、彈藥、刀械之來源及去向，並因而查獲或防止
    重大危害治安事件之發生，始有其適用。依上開規定必須被
    告將自己原持有之上揭違禁物所取得之來源，與所轉手之流
    向，交代清楚，因而使犯罪調（偵）查人員，得以一併查獲
    相關涉案者；或因而防止他人利用該違禁物而發生重大危害
    治安之事件，始符減免其刑之要件（最高法院96年臺上字第
    1962號判決要旨參照）。查被告於本院審理中供陳扣案槍枝
    係由甲○○所寄放等語，惟經本院依被告聲請傳訊證人即被
    告97年間同居女友丙○○、證人甲○○行交互詰問結果，證
    人丙○○固證稱上開槍枝係甲○○所寄放等語（見本院卷第
    143頁）；證人甲○○則否認該槍枝為伊所有（見本院卷第1
    16、117頁）；衡諸持有槍枝者供出來源，法律規定得減輕
    其刑，是持有槍枝者有為邀輕典而為不實之陳述之可能，其
    供述之真實性自有合理之懷疑，況被告於本院所供槍枝來源
    ，與其於警詢、偵查中，均供陳槍枝來源為其不知姓名年籍
    、居住在基隆市之「三哥」等情（見警卷第2頁、偵查卷第5
    頁），顯有不符，而依被告之同居女友丙○○與被告之親誼
    關係，該證人之證詞亦不無偏袒被告之可能，自難認被告於
    本院審理中所述槍枝來源確為真實無疑。況且本案犯罪偵查
    人員並未因被告上開於本院審理中之供述，而一併查獲槍枝
    來源，或因而防止重大危害治安事件之發生，揆諸上開最高
    法院見解，尚難認本件有槍砲彈藥刀械管制條例第18條第4
    項前段減刑規定之適用，辯護人請求以上開規定對被告減免
    其刑，難認有據。
三、核被告所為，係犯槍砲彈藥刀械管制條例第8條第4項之非法
    寄藏可發射子彈具殺傷力之槍枝罪。被告前有犯罪事實欄所
    載之犯罪科刑執行情形，此有臺灣高等法院被告前案紀錄表
    可參，其於5年以內故意再犯本件有期徒刑以上之罪，為累
    犯，應依刑法第47條第1項規定加重其刑。爰審酌被告非法
    持有具殺傷力土造長槍，對社會秩序具有潛在危害；兼衡其
    寄藏槍枝之期間、方式；暨其素行、犯後態度等一切情狀，
    量處如主文所示之刑，並就罰金部分諭知易服勞役之折算標
    準。扣案之土造長槍1枝，係屬違禁物，應依刑法第38條第1
    項第1款規定諭知沒收。
據上論結，應依刑事訴訟法第299條第1項前段，槍砲彈藥刀械管
制條例第8條第4項，刑法第11條前段、第47條第1項、第42條第3
項、第38條第1項第1款，判決如主文。
本案經檢察官劉惟宗到庭執行職務
中    華    民    國    98    年    10    月    6     日
              刑事第四庭審判長法  官  林楨森
                              法  官  辜漢忠
                              法  官  鄧晴馨
上正本證明與原本無異。
如不服本判決，應於收受送達後10日內向本院提出上訴狀（應附
繕本）。其未敘述上訴理由，應於上訴期間屆滿後20日內補提理
由書狀於本院，上訴於臺灣高等法院。
                              書記官  林怡君
中    華    民    國    98    年    10    月    7     日
本案論罪科刑主要法條：
槍砲彈藥刀械管制條例第8條第4項
未經許可，持有、寄藏或意圖販賣而陳列第 1 項所列槍枝者，
處 3 年以上10 年以下有期徒刑，併科新臺幣 700 萬元以下罰
金。


司法院資訊處製作；財團法人民間司法改革基金會備份。
